臺灣嘉義地方法院刑事判決　　　　　　　 100年度訴字第75號
公　訴　人　臺灣嘉義地方法院檢察署檢察官
被　　　告　林志煌
上列被告因違反毒品危害防制條例案件，經檢察官提起公訴（99
年度毒偵字第2075號），被告自白犯罪，經合議庭裁定改以簡式
審判程序審理，茲判決如下：
    主  文
林志煌施用第一級毒品，累犯，處有期徒刑玖月；又施用第二級
毒品，累犯，處有期徒刑參月。應執行有期徒刑拾月。
    犯 罪 事 實
一、林志煌前因施用毒品案件，經本院以88年度毒聲字第666號
    裁定送觀察、勒戒後，認無繼續施用毒品傾向，於88年5月
    31日釋放出所，經臺灣嘉義地方法院檢察署檢察官以88年度
    偵字第3397號為不起訴處分確定。再因施用毒品案件，經本
    院以88年度毒聲字第1020號裁定送觀察、勒戒後，認有繼續
    施用毒品傾向，由本院以88年度毒聲字第1522號裁定令入戒
    治處所施以強制戒治，嗣經本院以89年度毒聲字第420號裁
    定停止戒治，所餘期間付保護管束，復經本院裁定撤銷停止
    戒治，令入戒治處所施以強制戒治，於90年8月3日執行完畢
    。該次施用毒品案件，並經臺灣嘉義地方法院檢察署檢察官
    聲請簡易判決處刑，由本院以88年度嘉簡字第1035號判決，
    判處有期徒刑6月確定。再因施用毒品案件，經臺灣臺中地
    方法院以92年度毒聲字第1077號裁定令入戒治處所施以強制
    戒治，於93年1月9日因毒品危害防制條例修正施行而免除戒
    治，該次施用毒品案件，並經該院以92年度訴字第1562號判
    決，判處有期徒刑10月確定，於93年11月4日縮短刑期執行
    完畢。又因(一)施用毒品案件，經本院以97年度訴字第131號
    判決，判處有期徒刑11月確定；(二)竊盜案件，經本院97年度
    嘉簡字第818號判決，判處有期徒刑4月、3月，定應執行有
    期徒刑6月確定；(三)竊盜案件，經本院以97年度嘉簡字第819
    號判決，判處有期徒刑3月確定，上開(一)至(三)各罪所宣示之
    刑，經本院以97年度聲字第1056號裁定，定應執行有期徒刑
    1年6月確定。再因施用毒品案件，經本院以97年度訴字第63
    1號判決，判處有期徒刑9月確定，與前開(一)至(三)所定應執行
    刑接續執行，於99年7月11日縮刑期滿執行完畢。
二、林志煌猶不知戒除毒癮，復基於施用第一級毒品之犯意，於
    99年10月17日下午6時許，在其位於嘉義縣梅山鄉○○村○○
    鄰○○路32巷6號住處內，以將第一級毒品海洛因加水稀釋
    以注射針筒注射之方式，施用第一級毒品海洛因1次。同日
    施用海洛因後，另行基於施用第二級毒品之犯意，於上開地
    點，以殘存有甲基安非他命殘渣之玻璃球加以燒烤吸食煙霧
    之方式，施用甲基安非他命1次。嗣因林志煌為毒品列管人
    口，為警於99年10月18日經其同意採驗尿液送驗，結果呈嗎
    啡陽性反應及檢體濃度檢出甲基安非他命317ng/ml，而查悉
    上情。
三、案經嘉義縣警察局竹崎分局報請臺灣嘉義地方法院檢察署檢
    察官偵查起訴。
    理  由
一、本件被告林志煌所犯係死刑、無期徒刑或最輕本刑為3年以
    上有期徒刑以外之罪，其於準備程序中就被訴事實為有罪之
    陳述，經本院告知簡式審判程序之旨，並聽取公訴人、被告
    之意見後，爰依刑事訴訟法第273條之1第1項規定合議裁定
    由受命法官獨任進行簡式審判程序。
二、訊據被告對其於上揭時、地，施用第一級毒品海洛因、第二
    級毒品甲基安非他命之犯罪事實，於本院審理中坦承不諱，
    核與其在警詢、偵查中之自白相符，而其為警採集尿液囑託
    鑑定結果，亦呈嗎啡（即海洛因進入人體後之代謝物）陽性
    反應，上開尿液檢體並檢出含有甲基安非他命濃度為317ng/
    ml，並有長榮大學出具之99年10月29日確認報告及嘉義縣警
    察局竹崎分局應受尿液採驗人尿液檢體採集送驗紀錄表各乙
    份在卷可稽，是上述證據與被告之自白互核一致。又被告有
    事實欄一所載因施用毒品違反毒品危害防制條例而受觀察勒
    戒、強制戒治等情形，此亦有臺灣高等法院被告前案紀錄表
    在卷可憑。是以本件事證已臻明確，被告於觀察、勒戒執行
    完畢釋放後，於5年內已再犯施用毒品案件，並經依法追訴
    處罰，其本件第3次以上再度施用毒品海洛因、甲基安非他
    命之行為，堪為認定，應予依法論科。
三、按海洛因、甲基安非他命係毒品危害防制條例第2條第2項第
    1款、第2款所明定之第一級、第二級毒品，不得非法持有、
    施用。核被告所為，係違反毒品危害防制條例第10條第1項
    之施用第一級毒品罪及同條第2項之施用第二級毒品罪。其
    施用第一級毒品海洛因前後持有海洛因、施用第二級毒品甲
    基安非他命前後持有甲基安非他命之低度行為，應分別為施
    用海洛因、甲基安非他命之高度行為所吸收，均不另論罪。
    又被告所犯上開各罪間，時間、犯意各別，構成要件互殊，
    應予分論併罰。另被告有事實欄一所載之科刑執行紀錄，此
    有臺灣高等法院被告前案紀錄表1份附卷可按，其於受有期
    徒刑執行完畢後，5年以內故意再犯本件有期徒刑以上之罪
    ，均為累犯，各應依刑法第47條第1項規定加重其刑。爰審
    酌被告國中畢業之智識程度，離婚，育有1女，年約18歲，
    目前從事粗工工作，收入不一，日薪約1,500元，家中亦有
    種植果樹，年收成約4、5萬元，父母健在，分別78歲、76歲
    高齡，父母現仍協助種植果樹，另有3名哥哥，均已成年獨
    立在外之家庭生活狀況，且其有前述犯罪及施用毒品遭查獲
    之紀錄，有臺灣高等法院被告前案紀錄表附卷足據，前已因
    觀察、勒戒執行完畢而經不起訴處分，業受毒品危害防制條
    例對施用毒品人之寬典，竟仍一再施用，不知戒除毒癮，而
    其施用毒品實為戕害自身健康之犯罪，於他人固無明顯重大
    危害，然對社會善良風氣已足生不良影響，並斟酌其施用之
    次數，及其坦承施用毒品之犯行之犯後態度等一切情狀，分
    別量處如主文所示之刑，並定其應執行之刑，以資儆懲。至
    供施用毒品之針筒及玻璃球並未扣案，無從證明均仍存在，
    為免執行困難，爰不予宣告沒收，併予敘明。
據上論斷，應依刑事訴訟法第273 條之1 第1 項、第299 條第1
項前段，毒品危害防制條例第10條第1 項、第2 項，刑法第11條
前段、第47條第1項、第51條第5款，判決如主文。
本案經檢察官侯德人到庭執行職務
中    華    民    國   100    年    1     月    31    日
                  刑事第一庭    法  官  呂美玲
以上正本證明與原本無異。
如不服本判決應於收受判決後10日內向本院提出上訴書狀，並應
敘述具體理由；其未敘述上訴理由者，應於上訴期間屆滿後20日
內向本院補提理由書（均須按他造當事人之人數附繕本）「切勿
逕送上級法院」。
中    華    民    國   100    年    1     月    31    日
                                書記官  洪敏芳
附錄法條
毒品危害防制條例第10條
施用第一級毒品者，處 6 月以上 5 年以下有期徒刑。
施用第二級毒品者，處 3 年以下有期徒刑。